【裁判字號】    97,聲簡再,21
【裁判日期】    980209
【裁判案由】    聲請再審
【裁判全文】
臺灣桃園地方法院刑事裁定            97年度聲簡再字第21號
再審聲請人
即受判決人  甲○○
代  理  人  孫志堅律師
上列聲請人因竊盜案件，對於本院民國97年6月30日97年度簡上
字第311號第二審確定判決，聲請再審，本院裁定如下：
    主  文
再審之聲請駁回。
    理  由
一、聲請意旨略以：再審聲請人即受判決人甲○○於民國96年5
    月2日上午10時50分許，在桃園縣中壢市○○路438號前，遭
    證人陳清榮及其子陳韋廷等人共同以「假擺攤、真栽贓」之
    手法，誣指再審聲請人竊盜，現證人陳清榮及其子陳韋廷業
    遭臺灣新竹地方法院檢察署檢察官偵查，爰依刑事訴訟法第
    四百二十條第一項第二款、第三款之規定，聲請裁定開始再
    審云云。
二、按有罪之判決確定後，有左列情形之一者，為受判決人之利
    益，得聲請再審︰(二)原判決所憑之證言、鑑定或通譯已證明
    其為虛偽者。(三)受有罪判決之人，已證明其係被誣告者。前
    項第一款至第三款情形之證明，以經判決確定，或其刑事訴
    訟不能開始或續行非因證據不足者為限，得聲請再審，刑事
    訴訟法第四百二十條第一項第二款、第三款及第二項定有明
    文。而第二款之再審理由，依同條第二項規定，除原判決所
    憑之證言等已經確定判決證明其為虛偽者外，如果偽證之刑
    事訴訟不能開始或續行非因證據不足者，固亦得聲請再審，
    但其刑事訴訟不能開始或續行之原因，仍應由聲請人於再審
    書狀內敘述理由，並附具證據提出於管轄法院，觀於同法第
    四百二十二條之規定，至為明瞭。抗告人以原確定判決所憑
    證人某甲等證言係屬虛偽，聲請再審，該項證言既未經確定
    判決證明其為虛偽，而其不能開始刑事訴訟之原因及證據，
    又未據抗告人向原審依法提出，原審認其聲請再審之程序違
    背規定，自無不合（最高法院二十六年滬抗字第二號著有是
    例）。次按，法院認為聲請再審之程序違背規定者，應以裁
    定駁回之，刑事訴訟法第四百三十三條定有明文。
三、經查，再審聲請人雖以證人陳清榮涉嫌以擺攤販售飾品之方
    式，誘使被害人選購，並趁被害人疏於注意之際，由喬裝客
    戶之同夥將飾品丟入被害人隨身皮包或手提袋內，再以誣指
    竊盜為由要求和解賠償，故其等所為之證言與事實不符，主
    張其證詞為虛偽及有誣告再審聲請人之情，並舉剪報及臺灣
    新竹地方法院檢察署97年度偵字第3424號刑事傳票為證云云
    。惟再審聲請人並未提出證人陳清榮有偽證或再審聲請人確
    係遭誣告，而經刑事判決確定或其刑事訴訟不能開始或續行
    非因證據不足等證明，核與刑事訴訟法第四百二十條第二項
    規定之要件不符，依前揭說明，其聲請再審之程序於法有違
    ，應予裁定駁回。
據上論結，應依刑事訴訟法第四百三十三條，裁定如主文。
中    華    民    國    98    年    2     月    9     日
                  刑事第十二庭審判長法  官  魏于傑
                                    法  官  許雅婷
                                    法  官  李文娟
以上正本證明與原本無異。
如不服本裁定，應於裁定送達後5 日內向本院提出抗告狀。
                                    書記官  蕭秀蓉
中    華    民    國    98    年    2     月    9     日


司法院資訊處製作；財團法人民間司法改革基金會備份。
